臺灣臺東地方法院民事裁定              100年度小上字第4號
上  訴  人  黎玉鈴
被上訴人    第一產物保險股份有限公司
法定代理人  李正漢
上列當事人間請求侵權行為損害賠償事件，上訴人對於民國100
年7 月21日本院簡易庭100 年度東小字第47號第一審判決不服，
提起上訴，本院裁定如下：
    主  文
上訴駁回。
第二審訴訟費用新臺幣壹仟伍佰元由上訴人負擔。
    理  由
一、按關於請求給付金錢或其他代替物或有價證券之訴訟，其標
    的金額或價額在新臺幣（下同）10萬元以下者，適用小額程
    序；對於小額訴訟之第一審裁判之上訴或抗告，非以其違背
    法令為理由不得為之，民事訴訟法第436 條之8 第1 項、第
    436 條之24第2 項分別定有明文。又對於小額程序之第一審
    判決提起上訴，其上訴狀內應記載上訴理由，表明原判決所
    違背之法令及其具體內容，暨依訴訟資料可認為原判決有違
    背法令之具體事實，同法第436 條之25亦定有明文。準此，
    對於小額訴訟提起第二審上訴，上訴狀應就原判決如何違背
    法令為具體之指摘，並揭示該法規之條項或其內容，若係成
    文法以外之法則，應揭示該法則之旨趣，倘為司法院解釋或
    最高法院之判例，則應揭示該判解之字號或其內容，或揭示
    合於當然違背法令之事實，上訴狀如未依此項方法表明者，
    即難認為已對原判決之違背法令有具體之指摘，不得謂已合
    法表明上訴理由，應認其上訴為不合法（參見最高法院71年
    度臺上字第314 號判例意旨）。
二、經查，本件訴訟標的金額為10萬元以下，原審依小額訴訟程
    序審理結果，認為上訴人於民國98年8 月6 日17時許，駕駛
    車牌號碼N9-3359 號自用小客車，在屏東縣恆春鎮○○路與
    南光路口處，於倒車時疏未注意後方來車，因此碰撞被上訴
    人所承保訴外人鄧陳金蘭所有由訴外人鄧朝欽駕駛之車牌號
    碼7857-VF 號自小客車（下稱系爭小客車），導致系爭小客
    車受損，支出修復費用23,500元，被上訴人已全額理賠，其
    依民法第184 條第1 項前段、第191 條之2 、第196 條及保
    險法第53條規定，請求上訴人給付上開金額，為有理由，應
    予准許。上訴人不服提起上訴，惟核其上訴狀所載，僅主張
    本件車禍發生係因對方車輛未保持距離所致，證人於原審所
    為所為之證述與事實不符，上訴人因首次面對交通事故內心
    恐慌，未極力爭執對錯，且同行之小孩在警察局受到驚嚇，
    上訴人為求能盡快離開警察局，因此在員警告知筆錄內容僅
    係為方便對方出險之情形下，才會簽名；又被上訴人主張修
    車費過鉅，其提出之估價單及修車時間是否確實，亦非無疑
    云云，並未具體指摘原判決如何違背法令，並表明原判決所
    違背之法令及其具體內容，暨依訴訟資料可認為原裁定有違
    背法令之具體事實，揆之上揭說明，應認其上訴為不合法，
    予以駁回。
三、本件第二審訴訟費用，應依民事訴訟法第436 條之19條第1
    項規定，確定其數額為1,500 元即第二審裁判費，由上訴人
    負擔。
四、依民事訴訟法第436 條之32第1 項、第2 項、第444 條第1
    項、第95條、第78條、第436 條之19第1 項，裁定如主文。
中    華    民    國   100    年    9     月    6     日
                  民事庭      審判長法  官  陳兆翔
                                    法  官  陳谷鴻
                                    法  官  陳世源
以上正本係照原本作成。
本件裁定不得抗告。
中    華    民    國   100    年    9     月    7     日
                                    書記官  莊惠如